臺灣高等法院臺中分院刑事判決　　　　94年度上訴字第1487號
上　訴　人
即　被　告　乙○○
上列上訴人因違反毒品危害防制條例案件，不服臺灣臺中地方法
院94年度易字第1048號中華民國94年6月15日第一審判決（起訴
及追加起訴案號：臺灣臺中地方法院檢察署94年度毒偵字第2166
號、94年度毒偵緝字第74號），提起上訴及上訴後併案審理（94
年度毒偵字第4187號），本院判決如下：
    主  　　文
原判決撤銷。
乙○○連續施用第一級毒品，累犯，處有期徒刑壹年；又連續施
用第二級毒品，累犯，處有期徒刑拾月，扣案之甲基安非他命參
包（其中貳包驗後合計含袋重拾玖點柒捌公克，另壹包驗餘淨重
貳點伍參貳公克）除包裝袋外沒收銷燬之，上開包裝袋參個、吸
食器壹組、玻璃球貳支、吸管瓢匙壹支、空塑膠袋玖個，均沒收
。應執行有期徒刑壹年捌月，扣案之甲基安非他命參包（其中貳
包驗後合計含袋重拾玖點柒捌公克，另壹包驗餘淨重貳點伍參貳
公克）除包裝袋外沒收銷燬之，上開包裝袋參個、吸食器壹組、
玻璃球貳支、吸管瓢匙壹支、空塑膠袋玖個，均沒收。
    事實及理由
一、犯罪事實：
　　乙○○前曾有違反妨害兵役條例、麻醉藥品管理條例及竊盜
　  等前科，且於民國86年間因竊盜等案件，經臺灣臺中地方法
    院就竊盜部分判處有期徒刑一年六月，偽造文書部分判處有
    期徒刑一年，贓物部分則判處有期徒刑四月，非法吸用化學
    合成麻醉藥品部分處有期徒刑八月。而非法吸用化學合成麻
    醉藥品部分復經本院改判處免刑確定，前開竊盜、偽造文書
    、贓物三罪再經臺灣臺中地方法院裁定定應執行有期徒刑二
    年七月確定，並於89年7月7日縮短刑期假釋付保護管束而出
    監，於90年 7月12日保護管束期滿執行完畢。另於87年間，
    因施用毒品案件，經裁定送觀察、勒戒後，認有繼續施用毒
    品之傾向，再經裁定令入戒治處所施以強制戒治一年，嗣其
    經戒治期滿三月，戒治期間成績評定為合格，復經裁定停止
    戒治，所餘戒治期間付保護管束，於88年10月12日保護管束
    期滿未經撤銷而執行完畢，並由檢察官為不起訴處分確定。
    詎仍不知悔改，於強制戒治執行完畢後五年內，竟基於施用
    第一級毒品海洛因之概括犯意，自93年2月12日起至94年4月
    4日止，先後在臺中市○○○街其女友陳怡君之住處、臺中
    市區○○道路旁其所駕駛之汽車內等處所，以將海洛因摻於
    香菸內點燃吸食之方式，連續施用第一級毒品海洛因七、八
    次，約一個多月施用一次。另基於施用第二級毒品甲基安非
    他命（起訴書誤載為安非他命）之概括犯意，自92年10月間
    某日起至94年4月3日止，在臺中市○○○街其女友陳怡君之
    住處、臺中市○○○街其住處前之路旁等處所，以將甲基安
    非他命置於自製之吸食器或玻璃球或鋁箔紙上，以火燒烤產
    生煙霧而吸其煙霧之方式，每月約施用二、三次，而連續施
    用第二級毒品甲基安非他命多次。嗣分別為警於93年2月12
    日18時5分許，在臺中市○○區○○路三段206號地下室查獲
    ；於94年1月22日17時30分許，在臺南縣安定鄉○○村○○
    道路上攔檢查獲，並扣得其所有甲基安非他命一小包（驗餘
    淨重2.532公克）及供施用之吸食器一組、玻璃球二支、吸
    管瓢匙一支、空塑膠袋九個；於94年4月4日18時50分許，在
    臺中縣大里市○○路147之1號旁空地查獲，並扣得甲基安非
    他命二小包（驗後合計含袋重19.78公克）。
二、認定犯罪事實所憑證據和理由：
  (1)上訴人即被告乙○○（下稱被告）對於上揭連續施用第一級
    毒品海洛因七、八次及連續施用第二級毒品甲基安非他命多
    次之事實均坦承不諱，且被告先後三次於上揭時地為警查獲
    後，經警採集其尿液送請鑑驗結果，尿液中嗎啡類及甲基安
    非他命類確大多呈陽性反應，有詮昕科技股份有限公司出具
    之濫用藥物尿液檢驗報告二紙及長榮大學毒研中心出具之確
    認報告一紙附卷可稽。再扣案之結晶顆粒三包，經分別送請
    法務部調查局及憲兵司令部刑事鑑識中心鑑定結果，送請行
    政院衛生署管制藥品管理局、憲兵司令部刑事鑑識中心鑑定
    結果，確均含有第二級毒品甲基安非他命成分，其中二小包
    驗後合計含袋重19.78公克，另一小包驗餘淨重2.532公克，
    有行政院衛生署管制藥品管理局檢驗成績書、憲兵司令部刑
    事鑑識中心（94）安鑑字第00785號鑑驗通知書各1紙在卷可
    憑。此外，復有扣案被告所有供施用之吸食器一組、玻璃球
    二支、吸管瓢匙一支、空塑膠袋九個可資佐證，足認被告之
    自白確與事實相符，堪可採信。
  (2)被告於87年間因施用毒品案件，經裁定送觀察、勒戒後，認
    有繼續施用毒品之傾向，再經裁定令入戒治處所施以強制戒
    治一年，嗣其經戒治期滿三月，戒治期間成績評定為合格，
    復經裁定停止戒治，所餘戒治期間付保護管束，於88年10月
    12日保護管束期滿未經撤銷而執行完畢，並由檢察官為不起
    訴處分確定，有臺灣高等法院被告前案紀錄表足憑，其於受
    強制戒治執行完畢後五年內再犯毒品危害防制條例第10條之
    罪，事證明確，被告之犯行可以認定。
三、撤銷改判的理由：
  (1)撤銷原判決的理由：
    原審就檢察官上訴後於本院審理時移送併辦部分及被告於本
    院自白部分，亦即被告於94年1月22日17時30分許在臺南縣
    安定鄉○○村○○道路上為警攔檢查獲，並扣得其所有甲基
    安非他命一小包及供施用之吸食器一組、玻璃球二支、吸管
    瓢匙一支、空塑膠袋九個及被告亦曾在臺中市區內或其住處
    前之道路旁其所駕駛之汽車內等處所，多次施用甲基安非他
    命、海洛因之犯行，均未及審理，亦未明確認定被告施用海
    洛因之次數，致未併審酌為量刑之依據及併為沒收銷燬與沒
    收之諭知，尚有未洽。
  (2)自為判決的論罪科刑理由：
    按海洛因及甲基安非他命分係毒品危害防制條例所規定之
      第一級毒品及第二級毒品，被告分別施用，係觸犯同條例
      第10條第1項之施用第一級毒品罪及同條第2項之施用第二
      級毒品罪。被告施用第一級毒品海洛因及施用第二級毒品
      甲基安非他命前後，持有海洛因及甲基安非他命之低度行
      為，應分別為其施用之高度行為所吸收，均不另論罪。
    被告前揭先後多次施用第一級毒品海洛因及多次施用第二
      級毒品甲基安非他命之行為，均時間緊接，觸犯構成要件
      相同之罪名，顯均係基於概括之犯意反覆為之，各為連續
      犯，應分別依刑法第56條規定以一罪論，並均加重其刑。
      再檢察官就被告於94年1月22日前後及被告亦曾在臺中市
      區內或其住處前之道路旁其所駕駛之汽車內等處所，多次
      施用甲基安非他命、海洛因之犯行雖未敘及，惟此部分既
      與經檢察官起訴部分，分別具有連續犯之裁判上一罪關係
      ，而均為起訴效力所及，且均經檢察官移送併辦或被告自
      白，本院自應併予審理。再被告所犯上開二罪，犯意各別
      ，行為互殊，應予分論併罰。又被告前因因竊盜等案件，
      竊盜部分被判處有期徒刑一年六月，偽造文書部分判處有
      期徒刑一年，贓物部分則判處有期徒刑四月，再經法院裁
      定定應執行有期徒刑二年七月確定，並於89年7月7日縮短
      刑期假釋付保護管束而出監，於90年7月12日假釋期滿未
      經撤銷，視為執行完畢，有臺灣高等法院被告前案紀錄表
      在卷足憑，其於受有期徒刑執行完畢後，五年以內再犯本
      件有期徒刑以上之罪，為累犯，應依刑法第47條規定，就
      其所犯上開二罪，均遞加重其刑。
    審酌被告前已有違反毒品危害防制條例前科，並曾因施用
      毒品接受觀察勒戒及強制戒治處分，竟尚不能深切體悟，
      自愛自重，猶不顧施用毒品對其個人、家庭及社會、國家
      所造成之危害及負累，而再犯不輟，且接連多次為警查獲
      ，難認其罪責係屬輕微，自應受相當之刑罰制裁及被告所
      施用毒品之期間長達一年餘、犯後坦認犯行之態度等一切
      情狀，就其所犯上述二罪分別量處如主文第二項所示之刑
      ，並定其應執行之刑。
    扣案第二級毒品甲基安非他命三包（其中二小包驗後合計
      含袋重19.78公克，另一小包驗餘淨重2.532公克），除包
      裝袋外，均係查獲之毒品，應依毒品危害防制條例第18條
      第1項前段之規定，宣告沒收銷燬之。上開包裝袋三個及
      吸食器一組、玻璃球二支、吸管瓢匙一支、空塑膠袋九個
      ，均係被告所有且供其持有施用毒品所用之物，業據被告
      於審理中陳明在卷，均依刑法第38條第1項第2款規定，予
      以宣告沒收。
四、適用的法律：
  (1)刑事訴訟法第369條第1項前段、第364條、第299條第1項前
    段。
  (2)毒品危害防制條例第10條第1項、第2項、第18條第1項前段
    ，刑法第11條、第56條、第47條、第51條第5款、第38條第1
    項第2款。
本案經檢察官甲○○到庭執行職務。
中　　華　　民　　國　　94　　年　　8 　　月　　24　　日
                刑事第九庭  審判長法　官　陳　筱　珮
                                  法　官　趙　春　碧
                                  法　官　張　國　忠
上列正本證明與原本無異。
一級毒品部分得上訴。
二級毒品部分不得上訴。
如不服本判決應於收受送達後十日內向本院提出上訴書狀，其未
敘述上訴之理由者並得於提起上訴後十日內向本院補提理由書（
均須按他造當事人之人數附繕本）。
                                  書記官　林　玉　惠
中　　華　　民　　國　　94　　年　　9 　　月　　21　　日
附錄法條：毒品危害防制條例第10條第1項、第2項
施用第一級毒品者，處六月以上五年以下有期徒刑。
施用第二級毒品者，處三年以下有期徒刑。　　　　　　　　Ｉ
